臺灣板橋地方法院刑事裁定　　　　　　　94年度聲判字第44號
聲　請　人　乙○○
代　理　人　余樹田律師
被　　　告　甲○
　　　　　　丙○○
上列聲請人因被告妨害家庭案件，不服臺灣高等法院檢察署檢察
長於中華民國九十四年六月三日以九十四年度上聲議字第一八一
０號駁回再議之處分（原不起訴處分書案號：臺灣板橋地方法院
檢察署九十三年度偵字第一五二二０號），聲請交付審判，本院
裁定如下：
    主  文
聲請駁回。
    理  由
一、聲請交付審判意旨略以：緣聲請人乙○○之妻即被告甲○因
    與被告丙○○有通、相姦行為，業經聲請人對被告二人提出
    妨害家庭告訴。惟查：本案原承辦檢察官於民國九十三年十
    月十五日第一次開偵查庭，七個月之後於九十四年五月間再
    通知開庭，隨即處分不起訴，空白七個月之間並未依法通知
    聲請人開庭應訊，顯然未盡到職權偵查之能事。又案發後迄
    今，聲請人乙○○陸續蒐集被告丙○○、甲○之犯罪證據，
    現已有約六十份沾染疑似精液及分泌物之衛生紙，上述證物
    ，聲請人隨時可於鈞院裁定交付審判開庭時庭呈。再聲請人
    之子胡銘崇在被告二人通、相姦期間，與被告甲○同住在一
    起，應可證明被告二人有通、相姦之犯罪行為，是依法自有
    傳訊證人胡銘崇之必要。為此聲請交付審判云云。
二、按告訴人不服上級法院檢察署檢察長或檢察總長認再議為無
    理由而駁回之處分者，得於接受處分書後十日內委任律師提
    出理由狀，向該管第一審法院聲請交付審判。法院認為交付
    審判之聲請不合法或無理由者，應駁回之。刑事訴訟法第二
    百五十八條之一、第二百五十八條之三第二項前段，分別定
    有明文。次按交付審判制度，係對於檢察官不起訴或緩起訴
    裁量權制衡之一種外部監督機制，法院僅就檢察官所為不起
    訴或緩起訴之處分是否正確加以審查，以防止檢察機關濫權
    ，依此立法精神，法院就聲請交付審判案件之審查，所謂「
    得為必要之調查」，其調查證據之範圍，自應以偵查中曾顯
    現之證據為限，不可就告訴人新提出之證據再為調查，亦不
    可蒐集偵查卷外之證據，否則將與刑事訴訟法第二百六十條
    之再行起訴規定混淆不清，亦將使法院僭越檢察官之職權，
    而有回復「糾問制度」之虞；且法院裁定交付審判，即如同
    檢察官提起公訴使案件進入審判程序，是法院裁定交付審判
    之前提，必須偵查卷內所存證據已符合刑事訴訟法第二百五
    十一條第一項規定「足認被告有犯罪嫌疑」而檢察官應提起
    公訴之情形，亦即該案件已經跨越起訴門檻，否則，縱或法
    院對於檢察官所認定之基礎事實有不同之判斷，但如該案件
    仍須另行蒐證偵查始能判斷應否交付審判者，因交付審判審
    查制度並無如同再議救濟制度得為發回原檢察官續行偵查之
    設計，法院仍應依同法第二百五十八條之三第二項前段之規
    定，以聲請無理由而裁定駁回（臺灣高等法院九十一年四月
    二十五日第一次刑事庭庭長法律問題研究會議決議意旨參照
    ）。
三、本件聲請人告訴被告二人妨害家庭案件，先經臺灣板橋地方
    法院檢察署檢察官以九十三年度偵字第一五二二０號為不起
    訴處分在案；聲請人不服聲請再議，再經臺灣高等法院檢察
    署檢察長以九十三度上聲議字第一八一０號駁回其再議之聲
    請，此經本院依職權調取前揭偵查卷證核閱無誤。茲聲請人
    仍執前開情詞聲請交付審判，經查：
  (一)本案原承辦檢察官於九十三年十月十五日訊問聲請人及被告
    二人後，隨即將聲請人當庭所提出之衛生紙、內褲及對被告
    二人當庭所採唾液檢體送內政部警政署刑事警察局鑑驗ＤＮ
    Ａ型別，迨該局於九十四年三月二十一日以刑醫字第093021
    2898號鑑驗書回覆鑑定結果後，檢察官即於九十四年四月二
    十日傳訊聲請人及被告二人，則原承辦檢察官因等候該局回
    覆鑑定結果（期間亦曾函催該局儘速回覆），以決定後續偵
    辦方向，並已就全案所有卷證資料詳為調查，難認有何未盡
    偵查能事之處。
  (二)又聲請人雖主張復陸續蒐集到約六十份沾染疑似精液及分泌
    物之衛生紙，足為被告二人之犯罪證據云云。惟按交付審判
    制度，其調查證據之範圍，應以偵查中曾顯現之證據為限，
    不可就告訴人新提出之證據再為調查，亦不可蒐集偵查卷外
    之證據，已如前述，是聲請人事後提出偵查中未顯現之證據
    即前開衛生紙聲請再予調查，本院自無從加以審酌。至聲請
    人指稱其報案所提出二件衛生紙中，一件交分局遭調包，另
    一件之其中一半交檢察官亦疑遭調包，現尚保留該另一半云
    云，然聲請人空言臆測遭人調包，並無任何證據加以證明，
    委不足採，況本案在偵查中已將聲請人前於九十三年四月十
    五日所提出沾染人類分泌物之衛生紙及於九十三年十月十五
    日所提出沾染人類分泌物之衛生紙及內褲，與被告二人之唾
    液檢體，分別送內政部警政署刑事警察局鑑驗ＤＮＡ型別，
    有該局鑑驗書二紙在卷可查，則經鑑定後既均與被告二人之
    ＤＮＡ型別不符，自均可排除聲請人所提上開證物來自被告
    二人之可能，是聲請人所稱尚保留有當初呈交檢察官之另一
    半衛生紙，實亦不足作為認定被告二人通、相姦之憑據。
  (三)再查，聲請人在警詢時指稱：他們通姦的地點應該是在伊店
    內或在丙○○家中，伊並無其他人證、物證可提出云云；在
    偵查中亦指稱：他們自伊入獄至今陸續有通姦行為，地點是
    在仁愛路與溪尾街等處云云；在檢察官詢問聲請人有何證據
    可證明被告二人有通、相姦行為，亦僅指稱：上次庭呈之男
    性內褲沾有丙○○之精液，另有證人可證明丙○○常在伊店
    內出入，但證人只可證明丙○○的出入頻繁云云，則依聲請
    人所稱被告二人之通、相姦地點既均未有在被告甲○家中之
    情形，則同住一處之被告甲○與聲請人之子胡銘崇，如何能
    證明被告二人有何通、相姦行為。又聲請人前在警詢時及偵
    查中既指稱關於被告二人通、相姦行為，並無其他人證、物
    證可提出，所提證人至多僅可證明被告丙○○在伊店內出入
    頻繁等語，故聲請人於聲請再議時始聲請傳訊其子胡銘崇為
    證人，是否得以證明被告二人有通、相姦行為，顯非無疑，
    況再議處分書亦已詳敘並無傳訊證人胡銘崇之必要，則檢察
    官未予傳喚該名證人，尚難謂有何違誤之處，是聲請人據此
    而聲請交付審判，亦無理由。
四、綜上所述，原偵查、再議機關依偵查所得證據認被告二人犯
    罪嫌疑不足，而先後為不起訴處分及再議駁回處分，核無不
    合；聲請人猶執陳詞，指摘不起訴及駁回再議等處分為不當
    ，聲請交付審判，非有理由，應予駁回。
據上論斷，應依刑事訴訟法第二百五十八條之三第二項前段，裁
定如主文。
中　　華　　民　　國　　94　　年　　8 　　月　　17　　日
                  刑事第十一庭　審判長法　官　潘翠雪
                                      法  官　楊明佳
                                      法  官  王士珮
以上正本證明與原本無異。
本件不得抗告。
                                      書記官  程欣怡
中　　華　　民　　國　　94　　年　　8 　　月　　17　　日
